VITAE Felipo de Oliveira

33 anos (21/01/1982), solteiro, sem filhos. Porto Alegre-RS. Contatos: (51) 97984975 e felipodeoliveira@gmail.com

Endereço: Rua Buenos Aires, 417 apto 203 - Bairro: Jardim Botânico

CARTA DE APRESENTAÇÃO

Mestre em Engenharia e Tecnologia de Materiais pela Universidade Católica do Rio Grande do Sul, Licenciado em Química e Químico Industrial. Professor de Química Básica e Experimental na Uniritter em 2014. Especialista em Segurança e Saúde no

Trabalho. Professor no Curso Técnico em Segurança do Trabalho desde 2009. Experiência em

laboratório químico com emissão de relatórios técnicos. Profissional com facilidade para trabalhar em equipe e com excelente relacionamento interpessoal com demais colaboradores. Estou procurando uma oportunidade para expandir conhecimentos e me aprimorar no mercado de trabalho. Inglês avançado.

OBJETIVO PROFISSIONAL: Químico Industrial - Laboratorista - Analista Químico - Professor de Técnico em Segurança do Trabalho - Analista da Qualidade - Professor Universitário.

QUALIFICAÇÕES

Experiência em Pesquisa e Desenvolvimento de novos materiais Compósitos, Poliméricos, Cimentícios e Nanocompósitos – PUCRS – 2009/2011.

Experiência em Controle de Qualidade em Combustíveis pela Empresa Bureau Veritas do Brasil -De Olho no Combustível - Petrobrás - 2008/2009.

Experiência de 3 anos em Materiais Poliméricos, na análise de polímeros por FTIR, DSC, DMA, MEV, MET e Microscópio Ótico – UFRGS – 2006/2007/2008.

Experiência de 3 anos na produção de Concreto Polímero de Resina Poliéster, epóxi e Caracterização através de ensaios de viscosidade, tempo de gelatinização, cristalinidade e tempo de cura – UFRGS – 2006/2007/2008.

Desenvolvimento de Materiais Compósitos e Processamento de Perfis Pultrudados com Resinas Termorrígidas. Caracterização de Resinas Termorrígidas e Teste de Reatividade para Resinas Poliéster, Epóxi, Vinil-Éster, Fenólica – UFRGS – 2006/2007/2008

Experiência em Laboratório de Química de Alimentos - Fundação de Ciência e Tecnologia -CIENTEC - 2005/2006.

Experiência em análises de DBO, DQO e Tratamento de Efluentes Industriais (Mercúrio, Prata, Cromo III e VI) - FEPAM - 2004.

Experiência em Indústria de Alimentos no Laboratório de Físico-Química de Alimentos -Atribuições: Análises físico-químicas em alimentos (acidez, titulação, proteínas total, gorduras total, análise de pH e emissão de laudos técnicos. Oderich S/A – 2002.

ESPECIALIZAÇÃO EM SEGURANÇA E SAÚDE NO TRABALHO

Verbo Educacional - EAD - Conclusão Dezembro/2014.

FORMAÇÃO ACADÊMICA

MESTRE EM ENGENHARIA E TECNOLOGIA DOS MATERIAIS

PUCRS

Agosto/2011

OUÍMICO INDUSTRIAL

PUCRS

Dezembro/2005

PUBLICAÇÕES

Nara Regina de Souza Basso, Felipo Oliveira. Polyaniline Nanofibers for In Situ MAO-Catalyzed Polymerization of Ethylene, J. Appl. Polym. Sci. 2014, 131, 41197.

CURSOS | Curso de CIPA - Escola Factum - Agosto de 2014.

Curso de Cargas Perigosas - CRQ 5º Região - Carga Horária: 8 horas -Julho de 2013.

Capacitação em Indústria de Petróleo e Gás

Curso realizado na Escola Microlins com duração de 1 ano e carga horária de 120 horas -2009.

ISO 9001:2008

ABQ - RS. Maio - 2009.

Auditor Interno em Gestão Ambiental

ABQ - RS. Março - 2009

IDIOMAS

(INGLÊS AVANÇADO)

Escolas Michigan – Porto Alegre/RS

EXPERIÊNCIA **PROFISSIONAL**

PONTIFÍCIA UNIVERSIDADE CATÓLICA DO RIO GRANDE DO SUL PESQUISADOR QUÍMICO (07/2009 a 07/2011)

Mestre no Programa de Pós-Graduação em Engenharia e Tecnologia de Materiais -PGETEMA com defesa da Dissertação realizada em Agosto de 2011. Atuação em Pesquisa e Desenvolvimento de novos Materiais em Nanotecnologia com participação em diversos Congressos Brasileiros e Internacionais da área de Engenharia de Materiais.

BUREAU VERITAS DO BRASIL

QUÍMICO INDUSTRIAL (09/2008) a (03/2009).

Empresa terceirizada da Petrobrás para realizar o Controle de Qualidade no programa De Olho no Combustível nos postos da rede BR nos estados do Rio Grande do Sul e Santa Catarina. Atuava na área de Controle de Qualidade realizando as visitas técnicas aos postos da rede BR onde coletava amostras dos tanques e verificava a qualidade do combustível comercializado. Aos Proprietários, Gerentes e Frentistas dos postos eram ministrados cursos sobre a Importância do Controle de Qualidade e ensinava a maneira correta da realização dos testes de qualidade.

CNPQ - UFRGS

BOLSISTA COM BOLSA DTI (BOLSA PÓS-FORMADO) (03/2006 a 06/2008)

Projeto de Pesquisa: "Desenvolvimento de Concreto Polímero para aplicação em postes de madeira". Preparação de corpos de prova em Concreto Polímero para realização de ensaios de Compressão, Flexão e Impacto. Preparação de perfis pultrudados em resina poliéster isoftálica e fibra de vidro utilizando uma Pultrusora.

CIENTEC — FUNDAÇÃO DE CIÊNCIA E TECNOLOGIA ESTAGIÁRIO (03/2005 a 01/2006)

Realização de análises em alimentos de acordo com as normas técnicas do INMETRO. Nesse laboratório era responsável por realizar as análises de Proteínas Totais, Gorduras, Cinzas Totais, Umidade, acidez, acidez total, lipídeos e amostras de arroz.

ODERICH S/A — Empresa em São Sebastião do Caí - RS Estagiário (12/2002 a 03/2003)

Estagiário no Laboratório de Físico-Química de Alimentos com atuação em análises de gorduras, titulação, análises de pH e contato direto com a área da produção.

INSTITUIÇÕES DE ENSINO

ESCOLA TÉCNICA CRISTO REDENTOR - ETCR

Professor (09/2014 - Atual)

Professor no Curso Técnico em Segurança do Trabalho ministrando a disciplina de Segurança do Trabalho I, II e Controle de Perdas.

UNIRITTER LAUREATE INTERNATIONAL UNIVERSITIES

Professor Faculdade de Engenharia (02/2014 - 07/2014)

Professor na disciplina de Química Básica e Química Experimental para alunos dos 1º e 2º semestre dos cursos de Engenharia Civil, Elétrica, Mecânica, Produção, Química e Automação.

ESCOLA SEG - SISTEMA DE ENSINO GALILEU - Porto Alegre - RS

Professor (08/2013 - 07/2015)

Professor no Curso Técnico de Segurança do Trabalho ministrando a disciplina de Tecnologia na Prevenção de Sinistros e Controle de Perdas.

ESCOLA UNIVERSITÁRIO – Escola Técnica em Porto Alegre - RS

Professor (08/2012 a 08/2013)

Professor no Curso Técnico de Segurança do Trabalho ministrando a disciplina de Técnicas Industriais e Processos.

ESCOLA FACTUM - Escola Técnica em Porto Alegre - RS

Professor (05/2011 - atual)

Professor no Curso Técnico de Segurança do Trabalho ministrando as disciplinas de Fundamentos em segurança do trabalho I e II, Gestão de Riscos, Programas de Prevenção, Avaliação de Riscos, Introdução aos Riscos Ambientais e Combate a Incêndios.

ESCOLA UNIPACS - Escola Técnica em Esteio - RS

Professor (03/2009 - 12/2012)

Professor no Curso Técnico de Segurança do Trabalho e Meio Ambiente ministrando as disciplinas de Prevenção e Proteção e Tecnologias Limpas.

INSTITUTO DE EDUCAÇÃO FLORES DA CUNHA - Escola Estadual em Porto Alegre - RS.

Professor (02/2004 a 12/2004).

Professor de Química para o segundo ano do ensino médio.

ESCOLA NOSSA SENHORA DE LOURDES - Escola Particular de Porto Alegre-RS

Professor (03/2003 a 12/2003).

Professor de Química para os três anos do ensino médio.

ESCOLA CONHECER - Escola Particular em Porto Alegre-RS.

Professor (03/2001 a 12/2002).

Professor de Química para os três anos do ensino médio.

Porto Alegre, Julho de 2015.